臺灣高等法院刑事裁定
110年度抗字第1064號
抗  告  人  
即  受刑人  謝靜怡


上列抗告人即受刑人因聲請定其應執行刑案件，不服臺灣新竹地
方法院中華民國110年6月16日裁定（110年度聲字第798號），提
起抗告，本院裁定如下：
    主  文
抗告駁回。                                              
    理  由
一、原裁定意旨略以：受刑人謝靜怡因犯竊盜案件，先後經法院
    判決確定如附表（聲請書及原審附表誤載之處，業經本院更
    正如附表所示），應依刑法第53條及第51條第6款，定其應
    執行之刑。經查，本件受刑人所犯附表所示之6罪，先後經
    判處如附表所示之刑確定，有本院被告前案紀錄表及各該判
    決在卷可稽，附表所示之6罪，犯罪行為時均係附表編號1、
    2所示判決確定日期前為之，認檢察官聲請正當，應予准許
    。又附表編號1、2所示之罪經臺灣新竹地方法院（下稱新竹
    地院）108年度竹簡字第1380號判決應執行刑拘役15日；附
    表編號5、6所示之罪經新竹地院108年度竹簡字第758號判決
    應執行刑拘役55日，前定之執行刑均當然失效，本院自應依
    其各罪宣告刑定其執行刑，不得逾越刑法第51條6款所定法
    律外部界限，即不得重於拘役120日；亦應受內部界限拘束
    ，即不得重於如附表編號1、2所示2罪所定應執行刑拘役15
    日、如附表編號3所示之罪刑拘役20日、如附表編號4所示之
    罪刑拘役25日、如附表編號5、6所示2罪所定應執行刑拘役5
    5日之總和115日。爰依前開說明，本於罪責相當之要求，於
    內、外部界限範圍內，綜合審酌受刑人犯罪行為之不法與罪
    責程度，及對其施以矯正之必要性，裁定應執行拘役110日
    ，並諭知以新臺幣1000元折算1日之易科罰金折算標準。另
    受刑人所犯之罪所宣告沒收部分，依法應併執行之，是無再
    宣告之必要等語。
二、抗告意旨略以：抗告人即受刑人（下稱抗告人）偷竊之金額
    不多，何以判2倍之刑，去年遭判處拘役55日，係因有貴重
    物，請求判處拘役30日以下等語。
三、按數罪併罰而有二裁判以上者，依刑法第51條之規定，定其
    應執行之刑；宣告多數拘役者，於各刑中之最長期以上，各
    刑合併之刑期以下，定其刑期，但不得逾120日，刑法第51
    條第6款及第53條分別定有明文。又數罪併罰定應執行刑之
    案件，係屬法院自由裁量之事項，法院所為刑之酌定如未逾
    越上開規定之外部界限、定應執行刑之恤刑目的，或內部界
    限時，即不得任意指為違法或不當（最高法院109年度台抗
    字第1189號判決參照）。
四、經查：
　㈠抗告人因竊盜案件，經新竹地院先後判處如附表所示之刑，
    均分別確定在案，而附表編號3至6所示之罪均係在附表編號
    1、2裁判確定前所犯，合於刑法第53條、第51條第6款定應
    執行刑之要件。原裁定於各刑中之最長期（拘役35日）以上
    、各刑合併之宣告刑（已逾拘役120日：10日+8日+20日+25
    日+25日+35日）以下，且未違反不利益變更禁止（拘役115
    日：15日+20日+25日+55日）之法定範圍內定應執行拘役110
    日，經核並未逾越刑法第51條第6款之界限，符合量刑裁量
    之外部性界限及內部性界限，亦無明顯過重而違背比例原則
    或公平正義之情形之裁量權濫用情事，又適用「限制加重原
    則」之量刑原理，對抗告人給予適度之刑罰折扣，符合法律
    授與裁量權之目的，並無違誤。
　㈡經綜合考量抗告人前開各罪之性質、次數，以及所反應出之
    人格特性，並權衡審酌行為人之責任與整體刑法目的及相關
    刑事政策，認原裁定在量刑權之法律拘束性原則下，依刑法
    第51條第6款規定，採限制加重原則，以宣告各刑中之最長
    期為下限，各刑合併之刑期為上限，且未逾越前定之執行刑
    加計其他裁判宣告刑總和，已給予適度之刑罰折扣，符合法
    律授與裁量權之目的，並無濫用裁量權之情形，亦或不符公
    平正義、比例原則等情，自屬適當。抗告人提起抗告，為無
    理由，應予駁回。
五、據上論斷，應依刑事訴訟法第412條，裁定如主文。
中　　華　　民　　國　　110 　年　　7 　　月　　27　　日
              　  刑事第二十三庭審判長法　官  許永煌
　　　　　　　　　　　　　　　　　    法　官  吳定亞
　　　　　　　　　　　　　　　　　    法　官  黃美文
以上正本證明與原本無異。
不得再抗告。
                                　    書記官  彭威翔
中　　華　　民　　國　　110 　年　　7 　　月　　28　　日